臺灣臺南地方法院民事裁定
110年度司繼字第3003號
聲  請  人  詹顯福  
關  係  人  財政部國有財產署南區分署 
上列聲請人聲請對被繼承人王添財選任遺產管理人事件，本院裁
定如下：
    主  文
選任財政部國有財產署南區分署為被繼承人王添財（男、民國0
年00月0日生、身分證統一編號：Z000000000號，民國90年5月7
日死亡，死亡前最後住所：臺南縣○○鎮○○路000巷00號之1）之遺
產管理人。
聲請程序費用新臺幣壹仟元由被繼承人王添財之遺產負擔。
    理  由
一、按家事事件法第136條規定，利害關係人或檢察官聲請選任
    遺產管理人時，其聲請書應記載下列事項，並附具證明文件
    ：㈠聲請人，㈡被繼承人之姓名、最後住所、死亡之年月日時
    及地點，㈢聲請之事由，㈣聲請人為利害關係人時，其法律上
    利害關係之事由；親屬會議未依第134條第2項或第135條另
    為選定遺產管理人時，利害關係人或檢察官得聲請法院選任
    遺產管理人，並適用前項之規定；而法院選任之遺產管理人
    ，除自然人外，亦得選任公務機關。次按先順序繼承人均拋
    棄其繼承權時，由次順序之繼承人繼承，其次順序繼承人有
    無不明或第四順序之繼承人均拋棄其繼承權者，準用關於無
    人承認繼承之規定；繼承開始時，繼承人之有無不明者，由
    親屬會議於一個月內選定遺產管理人，並將繼承開始及選定
    遺產管理人之事由，向法院報明；又無親屬會議或親屬會議
    未於前條所定期限內選定遺產管理人者，利害關係人或檢察
    官，得聲請法院選任遺產管理人，並由法院依前項規定為公
    示催告，民法第1176條第6項、第1177條、第1178條第2項亦
    分別定有明文。
二、本件聲請狀意旨略以：聲請人以被繼承人王添財為被告，訴
    請拆物交地事件，現由本院新市簡易庭審理中，惟被繼承人
    王添財於民國（下同）90年5月7日死亡，其法定繼承人均早
    已死亡，為確保聲請人權益，爰檢具相關資料，向法院聲請
    為被繼承人選任遺產管理人等語。
三、經查，聲請人主張之前開事實，業據提出繼承系統表、戶籍
    謄本、本院新市簡易庭函等件為證，堪信為真實，故聲請人
    以利害關係人聲請選任被繼承人之遺產管理人，核與上開規
    定並無不合，應予准許。本院審酌無人承認繼承之遺產，於
    清償債權、交付遺贈物後，如有剩餘，應歸屬國庫，且遺產
    管理人之選任係屬法院之職權，其職務涉及公益性，除應注
    意遺產處置之公平性外，尚須慮及其適切性，即應兼顧被選
    任人對遺產、遺債之瞭解程度、處理遺產事務之能力與利害
    關係等綜合判斷之，而財政部國有財產署南區分署基於管理
    國有財產之權責，由其任被繼承人之遺產管理人，執行管理
    及清算遺產職務，尚屬適當。
四、依家事事件法第127條第4項之規定，裁定如主文。
中　　華　　民　　國　　110 　年　　10　　月　　12　　日
                   家事法庭     司法事務官　田修豪
以上正本係照原本作成。
如對本裁定抗告，須於裁定送達後10日內向本院提出抗告狀，並
應繳納抗告費新臺幣1,000元。
中　　華　　民　　國　　110 　年　　10　　月　　12　　日
                                書  記  官　洪培綺